臺灣彰化地方法院刑事判決　　　　　　　 96年度訴字第897號
公　訴　人　臺灣彰化地方法院檢察署檢察官
被　　　告　戊○○
　　　　　　丙○○
　　　　　　　　　　　07號(.
前二人共同
選任辯護人　陳振吉律師
被　　　告　乙○○
　　　　　　　　　　　（
選任辯護人　蕭智元律師
上列被告等因違反毒品危害防制條例案件，經檢察官提起公訴（
96年度偵字第2889號、第2890號、第2891號），本院判決如下：
    主  文
戊○○販賣第一級毒品，累犯，處有期徒刑拾陸年捌月，扣案如
附表四編號一、三所示之物沒收銷燬之，扣案如附表四編號二、
四至八所示之物均沒收之，如附表三編號一所示之販賣第一級毒
品海洛因與第二級毒品甲基安非他命所得均沒收，如全部或一部
不能沒收時，以其財產抵償之，如附表三編號二所示之販賣第二
級毒品甲基安非他命所得與乙○○連帶沒收，如全部或一部不能
沒收時，以其二人財產抵償之。
乙○○販賣第一級毒品，累犯，處有期徒刑拾伍年貳月，扣案如
附表四編號八所示之物沒收，如附表三編號三所示之販賣第一級
毒品海洛因所得沒收，如全部或一部不能沒收時，以其財產抵償
之；又共同販賣第二級毒品，累犯，處有期徒刑年拾月，扣案
如附表四編號三所示之物沒收銷燬，扣案如附表四編號四至八所
示之物均沒收之，如附表三編號二所示之販賣第二級毒品甲基安
非他命所得與戊○○連帶沒收，如全部或一部不能沒收時，以其
二人財產抵償之。應執行有期徒刑拾陸年貳月，扣案如附表四編
號三所示之物沒收銷燬，扣案如附表四編號四至八所示之物均沒
收之，如附表三編號三所示之販賣第一級毒品海洛因所得沒收，
如全部或一部不能沒收時，以其財產抵償之，如附表三編號二所
示之販賣第二級毒品甲基安非他命所得與戊○○連帶沒收，如全
部或一部不能沒收時，以其二人財產抵償之。
丙○○販賣第一級毒品，累犯，處有期徒刑拾伍年拾月，如附表
三編號五所示之販賣第一級毒品海洛因與第二級毒品甲基安非他
命所得均沒收，如全部或一部不能沒收時，以其財產抵償之。
    犯 罪 事 實
一、戊○○前因違反毒品危害防制條例案件，經本院以92年度易
    字第115號刑事判決判處有期徒刑7月確定，入監執行，於民
    國（下同）93年7月5日執行完畢。又乙○○曾因竊盜案件，
    經本院以94年度斗簡字第250號刑事判決判處有期徒刑3月確
    定，於94年4月28日以易科罰金執行完畢。再丙○○則因違
    反毒品危害防制條例案件，分別經本院以93年度易字第434
    號刑事判決判處有期徒刑7月確定，及臺灣高等法院臺中分
    院以93年度上訴字第1659號刑事判決判處有期徒刑8月確定
    ，2案接續執行，於95年2月18日執行完畢。
二、戊○○（綽號阿全）、乙○○（綽號阿分）明知海洛因、甲
    基安非他命為毒品危害防制條例第2條第2項第1、2款所列管
    之第一、二級毒品，不得非法持有、販賣。戊○○竟為圖厚
    利，基於反覆實施販賣第一級毒品海洛因、第二級毒品甲基
    安非他命以營利之集合犯包括一罪之犯意；乙○○則為圖向
    戊○○免費牟取些許甲基安非他命以抵癮，而與戊○○共同
    基於反覆實施販賣第二級毒品甲基安非他命以營利之集合犯
    包括一罪之犯意聯絡，自95年10月間起至96年3月23日為警
    逮捕前某日止，先由戊○○出資向楊錫茂（另由檢察官另案
    偵辦）販入第一級毒品海洛因及第二級毒品甲基安非他命，
    復由戊○○以其所持用之0000000000號行動電話與欲購毒者
    聯繫交易毒品事宜，雙方議妥購買毒品之種類、數量、金額
    、時間、地點後，或由戊○○自行，或由戊○○撥打乙○○
    所持用之0000000000號行動電話囑咐乙○○，將欲交易之毒
    品攜至約定之交易地點，以高於進價之價格，並以一手交錢
    、一手交貨之方式，於附表一編號一至八所示時、地，販賣
    如附表一編號一至八所示金額之第一級毒品海洛因或第二級
    毒品甲基安非他命予如附表一編號一至八所示之購買毒品者
    。又乙○○因見戊○○販賣毒品獲利頗豐，竟賡續前開販賣
    第二級毒品甲基安非他命以營利之包括一罪犯意，另基於販
    賣第一級毒品海洛因以營利之犯意，將其向戊○○所販入之
    第二級毒品甲基安非他命及向不詳姓名年籍之人所販入之第
    一級毒品海洛因，以高於進價之價格，於附表一編號九至十
    一所示之時、地，利用其所持用之0000000000號、00000000
    00號行動電話與如附表一編號九至十一所示之購毒者聯繫交
    易毒品事宜，雙方議妥購買毒品之種類、數量、金額後，由
    其攜帶約定之毒品前往約定地點，或由購毒者至其住處進行
    交易，惟除如附表一編號九所示之時、地，已交付約定之毒
    品予購毒者，並向之收取價金外，如附表一編號十所示之時
    、地，則因購毒者未給付任何對價即擅自將毒品攜離，另如
    附表一編號十一所示之時、地，則因尚未及交付約定毒品予
    購毒者時，即遇警前往執行搜索，乙○○因而均未能獲得任
    何財物。共計戊○○、乙○○自行，或2人共同販賣如附表
    一所示之毒品所得各詳如附表三編號一至四所示（附表一所
    示之購買毒品者，所涉施用毒品部分，均由檢察官另案偵辦
    ）。
三、又丙○○（綽號阿秋、小胖）亦明知海洛因、甲基安非他命
    為毒品危害防制條例第2條第2項第1、2款所列管之第一、二
    級毒品，不得非法持有、販賣。丙○○竟為圖厚利，基於反
    覆實施販賣第一級毒品海洛因、第二級毒品甲基安非他命以
    營利之集合犯包括一罪之犯意，自95年8月間起至96年3月23
    日為警逮捕前某日止，向真實姓名、年籍不詳，綽號「阿漢
    」、「阿一」及戊○○等人販入第一級毒品海洛因及第二級
    毒品甲基安非他命後，以添加葡萄糖稀釋或以高於進價之價
    格販出之方式，利用其所持用之0000000000號及0000000000
    號行動電話與欲購毒者聯繫交易毒品事宜，雙方議妥購買毒
    品之種類、數量、金額、時間、地點後，由丙○○攜帶約定
    之毒品至約定地點交付予購毒者，並向購毒者收取價金，丙○○以上開方式，於附表二所示之時、地，販賣如附表二所
    示金額之第一級毒品海洛因或第二級毒品甲基安非他命予如
    附表二所示之購毒品者。共計丙○○販賣第一、二級毒品所
    得詳如附表三編號五所示（附表二所示之購買毒品者，所涉
    施用毒品部分，均由檢察官另案偵辦）。
四、嗣經警聲請對戊○○所持用之0000000000號行動電話、乙○○所持用之0000000000號行動電話及丙○○所持用之000000
    0000號行動電話施以通訊監察，發現戊○○、乙○○、丙○○均涉有販賣第一、二級毒品之罪嫌，復經警聲請本院核發
    搜索票，並分別於96年3月23日上午11時30分許，持本院所
    核發之搜索票前往乙○○位於彰化縣社頭鄉○○村○○路○
    段468號住處執行搜索，當場查獲正欲向乙○○購買第二級
    毒品甲基安非他命之辰○○，並於該住處內扣得乙○○所有
    ，已供其等販賣毒品所用如附表四編號8所示之行動電話1支
    ；復於同日下午1時許，再持搜索票前往戊○○位於雲林縣
    西螺鎮振興里188號之租屋處執行搜索，當場扣得欲供販賣
    而未及販出如附表四編號1所示之海洛因6包、如附表四編號
    3所示之甲基安非他命3包；戊○○所有，已供販賣毒品所用
    如附表四編號5、6、7所示之物；另丙○○則因警前往其位
    於彰化縣田中鎮○○里○○路○段370巷107號住處執行搜索
    時未遇丙○○，警方因而持檢察官核發之拘票，於同日下午
    3時9分許，在彰化縣田中鎮○○路○段299號前將之拘提到案
    ，暨傳訊相關證人指證後，因而循線查悉上情。
五、案經彰化縣警察局員林分局及田中分局報請臺灣彰化地方法
    院檢察署檢察官偵查起訴。
    理  由
壹、證據能力部分
一、按被告以外之人於審判外之言詞或書面陳述，除法律有規定
    者外，不得作為證據，刑事訴訟法第159條第1項定有明文，
    此即學理上所稱「傳聞證據排除法則」。又被告以外之人於
    審判外之陳述，雖不符同法第159條之1至第159條之4之規定
    ，而經當事人於審判程序同意作為證據，法院審酌該言詞陳
    述或書面陳述作成時之情況，認為適當者，亦得為證據。當
    事人、代理人或辯護人於法院調查證據時，知有第159條第1
    項不得為證據之情形，而未於言詞辯論終結前聲明異議者，
    視為有前項之同意，同法第159條之5亦定有明文。而鑒於採
    用傳聞證據排除法則之重要理由之一，係因傳聞證據未經當
    事人之反對詰問予以覈實，若當事人願放棄對原供述人之反
    對詰問時，原則上即可承認該傳聞證據之證據能力，而揆諸
    我國刑事訴訟法第159條之5之立法理由，除參照前述傳聞證
    據排除法則之基本法理外，亦參考日本刑事訴訟法第326條
    之立法例，查日本刑事審判實務之運作，有關檢察官及被告
    均同意作為證據之傳聞書面材料或陳述，可直接援引該國刑
    事訴訟法第326條作為傳聞例外之法律依據，僅在檢察官與
    被告不同意之情況下，乃須根據其他傳聞例外規定俾以斟酌
    該等書面材料或陳述是否具有證據能力，在當事人間無爭執
    之案件中，傳聞證據基本上均可依據前引規定提出於法院使
    用；據此，我國刑事訴訟法第159條之5之適用應可作同上之
    解釋。查本件證人甲○○、壬○○、巳○○、子○○、辰○○、劉信顯、庚○○、辛○○、丑○○、卯○○、己○○及
    共同被告戊○○、翁名勳、丙○○分別於警、偵訊中之證述
    ，固為被告以外之人在審判外之陳述，均屬傳聞證據，然被
    告3人及其等辯護人與公訴人均表示對該等證人證述之證據
    能力無意見等語，本院復審酌彼陳述作成時之情況，核無違
    法取證及證明力明顯過低之瑕疵，亦認為以之作為證據為適
    當，故依諸上開規定及說明，前揭證人等於警、偵訊中之證
    述均無庸先行考量是否具有刑事訴訟法第159條之1第2項、
    第159條之2、第159條之3等傳聞例外之情形，而得逕依同法
    第159條之5之規定引為證據，合先敘明。
二、復按有事實足認被告或犯罪嫌疑人有最輕本刑為3年以上有期
    徒刑之罪嫌，並危害國家安全或社會秩序情節重大，而有相當
    理由可信其通訊內容與本案有關，且不能或難以其他方法蒐集
    或調查證據者，得發通訊監察書。通訊監察書，偵查中由檢察
    官依司法警察機關聲請或依職權核發，審判中由法官依職權核
    發。又除法律另有規定外，實施刑事訴訟程序之公務員因違背
    法定程序取得之證據，其有無證據能力之認定，應審酌人權保
    障及公共利益之均衡維護。通訊保障及監察法第5條第1項第1款
    、第2項、刑事訴訟法第158條之4分別定有明文。本案關於被告
    戊○○所持用之0000000000號行動電話、被告乙○○所持用之0
    000000000號行動電話及被告丙○○所持用之0000000000號行動
    電話之通訊監察，業為臺灣彰化地方法院檢察署核准在案，有
    通訊監察書及詳載其監察電話、對象、起迄時間與譯文人等之
    譯文紀錄附卷可參，係依法所為之監聽；且審酌電話監聽侵害
    被告權益之種類及輕重、對於被告訴訟上防禦不利益之程度、
    犯罪所生之危害或實害等情形，兼顧人權保障及公共利益之均
    衡維護，亦認本件通訊監察合於比例原則，況公訴人、被告等
    及辯護人等亦均同意作為證據，本院復查無其他不法之情狀，
    認此部分亦應具有證據能力。
三、再扣案如附表四編號1至8所示之物，均非屬供述證據而無傳聞
    法則之適用，惟查上開扣案物均係由員警依法定程序合法扣得
    ，且亦與本案具有關聯性，當亦具證據能力。
四、其餘本案全部卷證所涵括之供述證據及非供述證據，公訴人
    、被告及辯護人等均同意全部證據之證據能力，是後述所引
    用證據之證據能力均無疑義，亦均併先敘明。
貳、認定本件犯罪事實所根據之證據及理由
    訊據被告戊○○及丙○○對上開販賣第一級毒品海洛因及第
    二級毒品甲基安非他命等犯行均坦承不諱；被告乙○○則固
    坦承有前揭與被告戊○○共同或自行販賣第二級毒品甲基安
    非他命之犯行，惟矢口否認有何販賣第一級毒品海洛因之犯
    行，辯稱：96年2月9日上午11時32分許，伊係依戊○○之指
    示，將丁○○之行動電話交還予其，因丁○○之前將行動電
    話放在戊○○那裡，戊○○後來將該行動電話轉放在伊處，
    並告知伊若丁○○要索回電話，要伊代為返還，伊實未曾販
    賣任何毒品予丁○○云云。惟：
一、按非法販賣海洛因及甲基安非他命等毒品之交易型態，有所
    謂「大盤」、「中盤」或「小盤」之分。其中「大盤」或「
    中盤」者，倘時機掌握得宜，或可查獲電子秤、帳冊、分裝
    袋等販賣工具，且因購買者眾，一旦事發，必有多數知情或
    買受人等可為證人。然在「小盤」與偶發之零星交易，因交
    易方法簡單，對象不多，無必須使用任何販賣工具，亦無記
    載帳冊之必要。此種交易方式，因交易時間短暫，未必有第
    三者知悉其情事，且茍非警方事先獲知情報，甚難於交易現
    場當場查獲。法院固不應僅憑購買者片面之指證，據以認定
    被告之非法販賣毒品之犯行，然購買者之指證在證據法則上
    既屬人證之一種，與被告之自白不得作為認定事實唯一證據
    之情形不同，如購買者之指證並無矛盾或瑕疵，亦未違背經
    驗法則與論理法則時，自不應僅因無法查得其他直接佐證，
    即對購買毒品者所為對販毒者不利之指證，全然捨棄不採（
    最高法院93年度臺上字第5742號判決意旨參見）。
二、查上開犯罪事實，業據被告戊○○及丙○○均坦承不諱；被
    告乙○○亦坦承有犯罪事實二附表七、八、十、十一所示之
    販賣第二級毒品甲基安非他命之事實，並據證人即購毒者甲○○於警、偵訊中及本院審理時、紀聰緯於本院審理時、壬○○、巳○○、子○○、辰○○、庚○○、辛○○、丑○○
    、卯○○、己○○分別於警、偵訊中及丁○○、寅○○、癸○○於本院審理時，均證述綦詳，另同案被告戊○○、乙○○亦分別於偵訊中與本院審理時及同案被告丙○○於偵訊中
    ，均證述明確；復參以本件經警依臺灣彰化地方法院檢察署
    所核發之通訊監察書，對被告戊○○所持用之0000000000號
    行動電話、被告乙○○所持用之0000000000號行動電話及被
    告丙○○所持用之0000000000號行動電話施以通訊監察，證
    人甲○○、紀聰緯、壬○○、巳○○、子○○、辰○○、庚○○、辛○○、丑○○、卯○○、己○○等人確有以其等所
    使用，如附表一、二所示之之行動電話、市內電話或公共電
    話，撥打被告戊○○、乙○○及丙○○所持用之上開行動電
    話，分別向其表示欲購買毒品海洛因或甲基安非他命，並洽
    談交易金額，或約定交易地點等情；被告乙○○及丙○○亦
    均有以其所持用如附表一編號四、五所示之行動電話或市內
    電話撥打被告戊○○所持用之上開行動電話向之洽購毒品等
    情；另被告戊○○亦確有於電話中向如附表一編號七、八所
    示之購毒者表示會囑咐被告乙○○代其前往約定地點交易，
    並以其所持用之上開行動電話撥打被告乙○○所持用之0000
    000000號行動電話囑咐被告乙○○攜帶欲交易之毒品前往約
    定地點赴約交易等情，此均有上開行動電話之監聽譯文在卷
    可稽；再證人甲○○、紀聰緯、壬○○、巳○○、子○○、
    辰○○、庚○○、辛○○、丑○○、卯○○、己○○及被告
    乙○○、丙○○亦確分別有施用第一級毒品海洛因或第二級
    毒品甲基安非他命之前科紀錄，此分別有其等之臺灣高等法
    院被告前案紀錄表各1份可按。此外，扣案如附表四編號1、
    3所示之物經鑑驗確分別含有海洛因及甲基安非他命成分，
    有彰化縣警察局彰化分局毒品初步檢驗照片2幀及法務部調
    查局96年5月11日調科壹字第09623042720號鑑定書1份足憑
    ，並有已供販毒所用如附表四編號5至8所示之物扣案可資佐
    證。
三、雖被告乙○○矢口否認有販賣第一級毒品海洛因予證人丁○○之犯行，然證人丁○○於本院審理時已明白結證稱：96年
    2月9日伊曾向乙○○購買過2000元之海洛因1次，交易地點
    在彰化縣員林鎮東山，是乙○○自己1人前來交付海洛因予
    伊，並當場向伊收取2000元之價金，伊當天原係撥打戊○○
    之行動電話，戊○○於電話中告知伊可向乙○○購買海洛因
    ，後來伊即與乙○○聯繫交易毒品之數量及金額，另伊所持
    用之行動電話確曾借戊○○使用，後來戊○○好像也是委託
    乙○○將行動電話交還予伊，但不是96年2月9日那一天，是
    在之後等語；證人即同案被告戊○○於偵訊中亦明白結證稱
    ：96年2月9日丁○○原欲向伊購買海洛因，但因伊沒有貨，
    伊叫其去找乙○○，乙○○的海洛因不是向伊拿的，可能是
    伊自己向別人拿的，那天並不是要拿手機給丁○○等語，證
    人丁○○、戊○○既均染有施用毒品海洛因之習性，當明知
    毒品海洛因價格昂貴，復為政府極力查緝，且販賣海洛因之
    法定刑度為死刑、無期徒刑，刑責甚重，證人2人與被告乙○○又無深仇大怨，苟被告乙○○確無上開販賣毒品海洛因
    之情事，豈會均甘冒自身受偽證罪追訴之風險，而刻意設詞
    誣陷被告乙○○於重罪之理？況依96年2月9日11時32分許，
    證人丁○○與被告戊○○之通話內容所示：「丁○○：全哥
    你在哪裡？戊○○：你是阿醜，你打昨天那支電話。丁○○
    ：我從這邊回去要12點半，他還在嗎？戊○○：不會走你打
    0000000000這個號碼給他。丁○○：他那邊有？還是叫他送
    過來員林我補貼他油錢。戊○○：他那邊有，你自己跟他商
    量。」等語，此有被告戊○○所持用之0000000000號行動電
    話通訊監察譯文在卷足憑，亦全然未提及任何返還行動電話
    之事，苟證人丁○○當日僅係欲請被告戊○○歸還行動電話
    ，其等理應會於電話中明白指述，豈會對話如此隱諱？反參
    諸一般購毒者與販賣毒品者以電話聯繫交毒品事宜時，因懼
    其等電話為人所監聽，對話大都會有所隱諱之常情，益徵證
    人丁○○、戊○○之上開證述確屬有據，並非憑空虛捏之詞
    ，是被告乙○○上開所辯，洵屬事後卸責之詞，不足採信，
    被告乙○○確有此部分犯行，應堪認定。
四、復按現行刑法關於正犯、從犯之區別，係以其主觀之犯意及
    客觀之犯行為標準，凡以自己犯罪之意思而參與犯罪，無論
    其所參與者是否係犯罪構成要件之行為，皆為正犯，其以幫
    助他人犯罪之意思而參與犯罪，其所參與者，苟係犯罪構成
    要件之行為，亦為正犯，必以幫助他人犯罪之意思而參與犯
    罪，其所參與者又為犯罪構成要件以外之行為，始為從犯。
    故共同實施犯罪行為之人，在合同意思範圍以內，各自分擔
    犯罪行為之一部，相互利用他人之行為，以達其犯罪之目的
    者，即應對於全部所發生之結果，共同負責（最高法院92年
    度臺上字第5407號裁判意旨參照）。又刑法上所謂販賣行為
    ，係指以營利為目的，有償轉讓，將商品購入或賣出，有一
    於此，犯罪即為完成，故交付商品與收取價金，均屬販賣犯
    罪之構成要件行為，縱以幫助他人營利犯罪之意思，而有參
    與交付買賣標的物、收取貨款之販賣要件行為，自應論以共
    同正犯而非從犯（最高法院84年臺上字第5647號裁判意旨參
    照）。查本件犯罪事實二附表一編號七及編號八之部分，
    均係由被告戊○○負責購入毒品後，以高於進價之價格，由
    其與購毒者洽談毒品交易事宜後，復囑咐被告乙○○送交毒
    品並收取價金等情，已如前述，被告乙○○雖僅係主要負責
    「交付毒品」及「收取價金」之行為，然依前開裁判意旨，
    該等行為屬構成要件之行為，縱其係基於幫助犯罪之意思而
    為之，亦應論以共同正犯，是被告戊○○及乙○○就此部分
    自均應負共同正犯之刑責。
五、再查我國查緝販賣毒品執法甚嚴，又販賣海洛因及甲基安非
    他命既係違法行為，當非可公然為之，亦無公定價格，且容
    易分裝並增減份量，而每次買賣之價量，可能隨時依雙方關
    係深淺、資力、需求量及對行情之認知、來源是否充裕、購
    買者被查獲時供述購買對象之可能風險之評估等情形，而異
    其標準，非可一概而論；販賣之利得，除被告就販賣之價量
    俱明確供述外，委難察得實情，販賣之人從價差或量差中牟
    利之方式雖異，其意圖營利之販賣行為則同一。是以因海洛
    因、甲基安非他命量微價高，販賣者率有暴利可圖，苟非意
    圖販賣營利，一般人焉有可能甘冒重度刑責而販賣海洛因、
    甲基安非他命。本件被告3人與如附表一、二所示之購毒者
    均係普通朋友，則既非親故至交，苟無利得，應無甘冒重典
    ，一再與該等證人相約地點，不辭辛勞交付毒品之理；況被
    告戊○○、丙○○已於偵訊中及本院審理時自承確有將所販
    入毒品稀釋、分裝後，以較高價格轉售之情，益徵被告3人
    確係基於營利之意圖，迭次交付毒品於如附表一、二所示之
    購毒者，並向之收受對價無訛。
六、另就被告3人販賣第一、二級毒品予如附表一、二所示購毒
    者之交易次數、金額等細節，雖該等購毒者有部分無法確切
    指明究有幾次交易或每次交易之詳細金額，然衡諸施用毒品
    之人因癮頭一來急需購買毒品解癮，未解癮前之焦躁難耐以
    致心神均傾注於搜尋毒品以供施用，無暇記憶每次毒品交易
    金額、交易地點、或數量、或交易次數，及至解癮後之藥害
    反應，更使施用毒品之人無法明確記憶交易細節，是為常情
    ，故其等就細節之出入或不復記憶，並不影響其等上開證言
    之可信度，其等就確有向被告等購買第一、二級毒品之情節
    ，仍足採信。惟交易次數及金額，關係被告等犯罪所得財物
    之多寡，因本院已盡調查能事，仍無法明確得知被告等販賣
    毒品之真實次數及金額，則基於被告人權之保障，應將所呈
    現之證據朝最有利於被告之方向認定，爰基於此原則，參酌
    證人等之證述、被告等之供述及卷附之通訊監察譯文所示，
    採認其中次數最少、金額最低者，將被告3人自行販賣第一
    、二級毒品及被告戊○○與乙○○共同販賣第二級毒品之次
    數及金額分別認定如附表一、二所示，附此敘明。
七、綜上所述，本件事證已臻明確，被告戊○○、乙○○及丙○○上開販賣第一級毒品海洛因、第二級毒品甲基安非他命之
    犯行均堪認定，應依法論科。
、論罪科刑
一、按毒品危害防制條例第2條第2項第1款及第2款規定，海洛因
    及甲基安非他命分別係屬列管之第一級毒品及第二級毒品，
    不得非法持有、施用、轉讓、販賣。又按刑法上所謂販賣行
    為，不以販入後復行賣出為必要，只要以營利為目的，而有
    販入或賣出二者其一之行為，即足構成，雖未及賣出，仍屬
    販賣既遂，其後復分次賣出，與先前之販入行為，均為販賣
    犯行而構成連續犯（參照最高法院88年度台上字第2828號判
    決意旨）。次按刑事上販賣罪之完成，與民事上買賣契約之
    成立，二者之概念尚有不同，刑事上之販賣行為，則須以營
    利為目的，將標的物販入或賣出，有一於此，其犯罪行為始
    為完成，苟行為人尚未將標的物販入或賣出，即難謂其販賣
    行為已屬完成（參照最高法院88年度臺上字第3760號判決意
    旨）。復按販賣毒品之所謂販賣行為，係行為人基於營利之
    目的，而販入或賣出毒品而言。販賣毒品者，其主觀上須有
    營利之意圖，且客觀上有販賣之行為，即足構成，至於實際
    上是否已經獲利，則非所問。即於有償讓與他人之初，係基
    於營利之意思，並著手實施，而因故無法高於購入之原價出
    售，最後不得不以原價或低於原價讓與他人時，仍屬販賣行
    為。必也始終無營利之意思，縱以原價或低於原價有償讓與
    他人，方難謂為販賣行為，而僅得以轉讓罪論處（最高法院
    93 年度台上字第1651號刑事判決意旨參見）。是核被告戊○○、乙○○及丙○○上開所為，均係犯毒品危害防制條例
    第4條第1項之販賣第一級毒品罪及同條第2項之販賣第二級
    毒品罪。
二、被告戊○○、乙○○就犯罪事實二附表一編號七及編號八
    所示之販賣第二級毒品犯行，分別具有犯意聯絡及行為分擔
    ，均為共同正犯。被告3人販賣第一、二級毒品前，持有第
    一、二級毒品之低度行為，應均為販賣之高度行為所吸收，
    均不另論罪。復按刑事法若干犯罪行為態樣，本質上原具有
    反覆、延續實行之特徵，立法時既予特別歸類，定為犯罪構
    成要件之行為要素，則行為人基於概括之犯意，在密切接近
    之一定時、地持續實行之複次行為，倘依社會通念，於客觀
    上認為符合一個反覆、延續性之行為觀念者，於刑法評價上
    ，即應僅成立一罪。學理上所稱「集合犯」之職業性、營業
    性、收集性或成癮性等具有重複特質之犯罪均屬之，例如經
    營、從事業務、收集、販賣、製造、散佈、成癮性所致之行
    為等行為概念者是（最高法院95年度臺上字第1079號判決意
    旨參照）。且立法上，以營利為構成要件之犯罪，通常具有
    反覆實施同一犯罪行為之特性，例如95年7月1日施行前之刑
    法關於常業犯之規定，因其本質乃多數行為之集合或一定行
    為之反覆實施，在立法上予以擬制，定為一罪。而販毒者於
    購入毒品後，其罪固已成立，惟其為牟暴利，必於分裝後，
    再於密接時空下反覆為出售行為，是毒品危害防制條例第4
    條第1、2項之販賣第一、二級毒品罪，本質上即具有反覆性
    ，是本案被告戊○○、丙○○意圖營利，分別於如附表一編
    號一至八及附表二所示之密切接近時間、地點，販賣第一、
    二級毒品多次；被告乙○○亦意圖營利於如附表一編號七
    、八、十、十一所示之密切接近時間、地點，販賣第二級毒
    品多次，顯各係出於反覆、延續販賣毒品之單一行為決意至
    明，在行為概念上，被告3人分別多次販賣第一、二級毒品
    之行為，均應評價認分別係包括一罪之集合犯而論以一罪。
    復按刑法第55條所謂一行為觸犯數罪名之想像競合犯，就故
    意犯而言，係指對於該數罪同時有各別之犯意而藉一個行為
    以達成之謂；若對於另一犯罪係臨時起意，而行為亦不止一
    個，即非想像競合犯，始為數罪併罰（最高法院95年度臺上
    字第5985號判決意旨參照）。查被告戊○○及丙○○所為前
    揭販賣第一、二級毒品之犯行，其中，如附表一編號一、
    二、五、七及附表二編號二、五之部分，均係
    同時與該等購毒者達成販賣第一級毒品海洛因與販賣第二級
    毒品甲基安非他命之合意，並藉同一交付行為完成販賣第一
    級毒品海洛因與販賣第二級毒品甲基安非他命之犯行，按諸
    前揭說明，係以一行為觸犯構成要件相異之罪名，為異種想
    像競合，應依刑法第55條規定，從一較重之販賣第一級毒品
    罪論處；公訴人認為被告2人所犯上開2罪應分論併罰，容有
    誤會。至被告乙○○所犯上開販賣第一、二級毒品之犯行，
    均係於不同時間、地點為之，並未有同時與購毒者達成販賣
    第一、二級毒品之合意及以同一交付行為完成販賣第一、二
    級毒品犯行之情事，足見其所犯上開2犯行係基於各別犯意
    為之，且行為互殊，行為時、空亦各有不同，應予分論併罰
    。另起訴書雖未敘及被告戊○○自95年年底，即有如附表一
    編號一所示單獨販賣毒品海洛因予證人紀聰緯之犯行；及被
    告戊○○、乙○○有如附表一編號七所示共同販賣第二級
    毒品甲基安非他命予證人癸○○之犯行，然檢察官就犯罪事
    實之一部提起公訴者，其效力及於全部，此為刑事訴訟法第
    267條所明定，被告戊○○、乙○○上開販賣第一級毒品海
    洛因及第二級毒品甲基安非他命之犯行，既與前揭論罪科刑
    之業經起訴部分，分別具有集合犯之包括一罪關係，自應為
    起訴效力所及，本院自應併予審究，附此敘明。
三、再查被告戊○○前因違反毒品危害防制條例案件，經本院以
    92年度易字第115號刑事判決判處有期徒刑7月確定，入監執
    行，於93年7月5日執行完畢；又被告乙○○曾因竊盜案件，
    經本院以94年度斗簡字第250號刑事判決判處有期徒刑3月確
    定，於94年4月28日以易科罰金執行完畢；而被告丙○○則
    因違反毒品危害防制條例案件，分別經本院以93年度易字第
    434號刑事判決判處有期徒刑7月確定，及臺灣高等法院臺中
    分院以93年度上訴字第1659號刑事判決判處有期徒刑8月確
    定，2案接續執行，於95年2月18日執行完畢等情，分別有臺
    灣彰化地方法院檢察署刑案資料查註紀錄表及臺灣高等法院
    被告前案紀錄表各1份在卷可稽，其等於受有期徒刑執行完
    畢後，5年以內故意再犯本件有期徒刑以上之罪，均為累犯
    ，除法定本刑為死刑、無期徒刑部分，依法不得加重外，其
    法定本刑為有期徒刑、罰金刑部分，應分別依刑法第47條第
    1項規定，各加重其刑。另按販賣第一級毒品罪之法定刑為
    死刑或無期徒刑；而販賣第二級毒品之法定刑則為無期徒刑
    或7年以上有期徒刑，然同為販賣第一、二級毒品之人，其
    原因動機不一，犯罪情節未必盡同，或有大盤毒梟者，亦有
    中、小盤之分，甚或僅止於吸毒者友儕間為求互通有無之有
    償轉讓者亦有之，其販賣行為所造成危害社會之程度自屬有
    異，法律科處此類犯罪，所設之法定最低本刑卻同為「死刑
    、無期徒刑或7年以上有期徒刑」，不可謂不重。於此情形
    ，倘依其情狀處以較輕之徒刑，即足以懲儆，並可達防衛社
    會之目的者，自非不可依客觀之犯行與主觀之惡性二者加以
    考量其情狀，是否有可憫恕之處，適用刑法第59條之規定酌
    量減輕其刑，期使個案裁判之量刑，能斟酌至當，符合比例
    原則。本件被告戊○○所犯上開販賣第一級毒品海洛因之犯
    行及被告乙○○所犯上開販賣第一級毒品海洛因及販賣第二
    級毒品甲基安非他命2犯行，雖均係無視國家對於杜絕毒品
    危害之禁令，行為固皆屬不當，應予非難，然被告3人僅分
    別販賣毒品予如附表一、二所示之購毒者，而該等購毒者均
    係原即染有毒癮之人，被告3人前後販賣毒品之數量，依其
    價錢估算，獲利亦非至鉅，就被告乙○○部分獲利更微，其
    等犯罪之情節尚非至惡，被告3人均僅因一時貪念，致罹重
    典，然相對於長期大量販賣毒品之大毒梟而言，其對社會治
    安及國民健康之危害顯然較小，且被告3人雖有上述前科犯
    行，然尚查無販賣、意圖販賣而持有毒品等前科素行，綜上
    被告3人犯案情節觀之，倘仍遽處以法定本刑之最低刑度，
    無異仍屬失之過苛而不盡情理，不免予人情輕法重之感，且
    難謂符合罪刑相當性及比例原則，更無從與大毒梟之惡行有
    所區隔，是其犯罪情狀相較於法定之重刑，在客觀上足以引
    起一般人之同情，情節尚堪憫恕，爰均依刑法第59條之規定
    ，對被告3人所犯前揭販賣毒品之犯行，酌量減輕其刑，且
    就有期徒刑、罰金刑部分均先加後減之。
四、至公訴人認被告丙○○、乙○○均有配合指證被告戊○○，
    因而請依證人保護法之規定予以減刑；被告戊○○及丙○○
    之辯護人則除認被告丙○○部分應依證人保護法第14條規定
    予以減刑外，另認被告戊○○已供出其毒品來源為「楊錫茂
    」，被告丙○○則已供出其毒品來源為被告戊○○，因認其
    2人均符合毒品危害防制條例第17條之規定，而應依該規定
    予以減輕其刑等語。惟：（一）按證人保護法第14條第1項
    係規定：「第2條所列刑事案件之被告或犯罪嫌疑人，於偵
    查中供述與該案案情有重要關係之待證事項或其他正犯或共
    犯之犯罪事證，因而使檢察官得以追訴該案之其他正犯或共
    犯者，以『經檢察官事先同意者為限』，就其因供述所涉之
    犯罪，減輕或免除其刑。」；證人保護法施行細則第21條則
    明白規定：「本法第14條第1項及第2項所稱檢察官事先同意
    ，指檢察官本案偵查終結前之同意。『檢察官同意者，應記
    明筆錄。』」本件被告乙○○、丙○○2人於本案所犯毒品
    危害防制條例第4條第1、2項之罪均係最輕本刑3年以上有期
    徒刑之罪，固屬證人保護法第2條所指之刑事案件，惟仍須
    符合其他相關要件，始得依該條規定減輕或免除其刑。查本
    院遍查本案相關卷證，本件並無檢察官於本案偵查終結前事
    先同意減輕或免除被告乙○○、丙○○2人刑期之筆錄記載
    ，本院為求慎重，復請公訴人提出得證明其已於偵查終結前
    事先同意並已記明於筆錄之證據方法，然公訴人迄於本院辯
    論終結前亦均未能提出，本院在得依或應依職權調查證據之
    範圍內，亦查無其他證據足認檢察官確已有事先同意減輕或
    免除被告之刑，並將之載明於筆錄之情，是依前揭規定，尚
    難認本件已符合證人保護法第14條第1項之要件，自無從依
    該規定減輕或免除被告乙○○、丙○○2人之刑期。（二）
    次按毒品危害防制條例第17條規定：「犯第4條第1項至第4
    項、第5條第1項至第4項前段、第6條第1項至第4項、第7條
    第1項至第4項、第8條第1項至第4項、第10條或第11條第1項
    、第2項之罪，供出毒品來源，因而破獲者，得減輕其刑。
    」本件被告戊○○、丙○○2人於本案所犯係毒品危害防制
    條例第4條第1、2項之罪，固均屬得依同條例減輕其刑之罪
    ，然仍須符合「供出毒品來源，並因而破獲」之要件，方得
    邀享此規定減輕其刑之寬典。惟查被告戊○○雖於警、偵訊
    中供出其毒品來源為「楊錫茂」，然本院遍查本案相關卷證
    資料，並無檢警據以破獲之情事，本院為求慎重，復依職權
    查詢「楊錫茂」之前科紀錄，亦查無「楊錫茂」有因涉嫌違
    反毒品危害防制條例第4條之罪而經檢察官提起公訴之前科
    紀錄，有臺灣高等法院被告前案紀錄表1份可按，尚難認本
    件已有因被告戊○○之供述，而破獲其毒品來源之情事；另
    被告丙○○雖於偵查中供述其毒品來源係同案被告戊○○，
    然被告丙○○意圖營利而向被告戊○○販入毒品後販出之情
    ，業據警方聲請對被告戊○○所持用之0000000000號行動電
    話及被告丙○○所持用之0000000000號行動電話施以通訊監
    察發現其2人均涉犯販賣毒品之嫌重大後，復聲請對被告戊○○住處執行搜索，當場扣得其欲供販賣而未及販出如附表
    四編號1所示之海洛因6包、如附表四編號3所示之甲基安非
    他命3包；及其所有，已供販賣毒品所用如附表四編號5、6
    、7所示之物，而已循線查獲，此業據本院調閱本院96年度
    聲搜字第780號、第794號卷核閱屬實，被告丙○○其後為警
    拘提到案後雖於偵查中供述其毒品來源，然經本院當庭勘驗
    此份偵訊光碟，發現被告丙○○原係否認其毒品來源為同案
    被告戊○○，迄檢察官提示相關通訊監察譯文，其方供承其
    毒品來源為被告戊○○，此有96年3月23日偵訊光碟勘驗筆
    錄可按，益徵本件檢警確早已查悉被告丙○○之毒品來源為
    同案被告戊○○，並非因被告丙○○之供述而查獲，是以，
    本件並無因被告戊○○及丙○○之供述而破獲其等毒品來源
    之情事，故依前開說明，其2人自無從依毒品危害防制條例
    第17條規定減輕其刑。（三）從而，本件公訴人及被告戊○○及丙○○之辯護人分執上開規定為被告等主張減輕其刑，
    均屬無據，附此敘明。
五、爰審酌毒品之危害至大，施用者不惟殘害自身，其因施用毒
    品而散盡家財連累家人，或為買毒鋌而走險者，更不可勝計
    ，故毒品所造成之社會問題尤大於施用者本身所受之毒害，
    被告3人本身亦均為施用毒品者，當知之甚稔竟均仍為謀個
    人私利，販賣毒品使之蔓延，危害他人及社會匪淺，暨考量
    其等犯罪手段、參與之程度、販賣毒品之期間、次數、所得
    之利益，復參酌其等之素行、被告戊○○及丙○○犯後均坦
    承一切犯行，被告乙○○則僅坦承販賣第二級毒品犯行之態
    度，及其犯罪動機、智識程度、生活狀況等一切情狀，分別
    量處如主文所示之刑，被告乙○○部分並定其應執行刑。至
    原偵查檢察官雖就被告戊○○所犯販賣第一、二級毒品部分
    ，分別具體求處有期徒刑15年6月及4年，惟因本院認被告戊○○所犯販賣第一級毒品之罪及第二級毒品之罪具有想像競
    合之關係，應從一較重之販賣第一級毒品罪論處（理由詳前
    ），暨兼衡其販賣第一、二級毒品之次數及金額，認尚難逕
    依起訴書所具體求處之刑度予以量處；又檢察官就被告丙○○所犯販賣第一、二級毒品部分，雖分別具體求處有期徒刑
    13年及3年6月，惟因本院認被告丙○○所犯販賣第一級毒品
    之罪及第二級毒品之罪亦具有想像競合之關係，應從一較重
    之販賣第一級毒品罪論處，且被告丙○○亦無證人保護法得
    據以減輕其刑之適用，而僅得依刑法第59條規定酌減其刑（
    理由均詳前），是依被告丙○○所應論處之毒品危害防制條
    例第4條第1項販賣第一級毒品罪之法定刑為死刑、無期徒刑
    ，參照刑法第64條第2項規定，死刑減輕者為無期徒刑，同
    法第65條第2項規定，無期徒刑減輕者，為20年以下15年以
    上有期徒刑，是就被告丙○○部分亦無從依起訴書所具體求
    處之刑度量處；另就被告乙○○所犯販賣第一、二級毒品部
    分，檢察官雖亦分別具體求處有期徒刑13年及3年6月，然被
    告乙○○並無證人保護法得據以減輕其刑之適用，僅得依刑
    法第59條規定酌減其刑（理由詳前），是依照刑法第64條第
    2 項、第65條第2項及第66條等減輕其刑標準之規定，暨兼
    衡其販賣第一、二級毒品之次數及金額，本院認亦尚難逕依
    起訴書所具體求處之刑度量處之，均併此敘明。
六、末按毒品危害防制條例第19條第1項規定，犯販賣毒品罪者
    ，其犯罪所得之財物均沒收之，係採義務沒收主義。故販賣
    毒品所得之對價，不問其中成本若干，利潤多少，均應全部
    諭知沒收，貫徹政府查禁煙毒之決心，以符立法本旨；又共
    同正犯之犯罪所得為新臺幣時，因係合併計算，且於全部或
    一部不能沒收時，以其財產抵償之，為避免執行時發生重複
    沒收、抵償之情形，故各共同正犯之間係採連帶沒收主義，
    於裁判時僅諭知連帶沒收，不得就全體共同正犯之總所得對
    各該共同正犯分別重複諭知沒收；此與罰金刑應分別諭知、
    分別執行者不同（最高法院95年度臺上字第925號、94年度
    臺上字第7421號、91年度臺上字第2419號判決要旨可參）。
    次按毒品危害防制條例第18條第1項規定，得諭知沒收並銷
    燬之者，以查獲之第一、二級毒品及專供製造或施用毒品之
    器具為限，並不及於毒品之外包裝。而毒品外包裝既係用於
    包裹毒品，防其裸露、潮濕，便於攜帶販賣，亦係供販賣毒
    品所用之物，應依毒品危害防制條例第19條第1項之規定宣
    告沒收之，方屬適法（最高法院91年度臺上字第1288號判決
    意旨參照）。又毒品危害防制條例第19條第1項規定，犯第4
    條之罪者，其供犯罪所用或因犯罪所得之財物，均沒收之，
    如全部或一部不能沒收時，追徵其價額或以其財產抵償之。
    但該條項並無如同條例第18條第1項所定「不問屬於犯人與
    否，沒收之」之明文，自屬相對沒收主義之立法。是其應沒
    收之物，應以屬被告所有者為限（最高法院95年度臺上字第
    305 號判決意旨參照）。查：
（一）本件被告3人因販賣第一、二級毒品所得，分別詳如附表
      三所示，雖均未扣案，然依上開說明及毒品危害防制條例
      第19條第1項規定，仍應分別宣告沒收，如全部或一部能
      沒收時，以其財產抵償之，其中如附表三編號二所示之金
      額，係被告戊○○、乙○○共同販賣第二級毒品所得，渠
      2人就上開部分應連帶沒收，如全部或一部不能沒收時，
      以渠等財產連帶抵償之。
（二）扣案如附表四編號1所示之海洛因、如附表四編號3所示之
      甲基安非他命，分別為毒品危害防制條例第2條第2項第1
      款、第2款所稱之第一級毒品、第二級毒品，均應依毒品
      危害防制條例第18條第1項前段規定，沒收銷燬之。
（三）扣案如附表四編號2、4、5、6、7所示之物，均係被告戊○○所有，並均供其販賣第一級毒品及與被告乙○○共同
      販賣第二級毒品犯罪所用之物；扣案如附表四編號8所示
      之物，則係被告乙○○所有，且供其販賣第一級毒品及與
      被告戊○○共同販賣第二級毒品犯罪所用之物，均應依毒
      品危害防制條例第19條第1項規定，分別於其2人所犯各罪
      項下併予宣告沒收。
（四）至扣案附表四編號7、8所示行動電話所使用之0000000000
      及0000000000號ＳＩＭ卡各1片，雖亦係供被告戊○○及
      乙○○販賣毒品犯罪所用之物，然依國內電信公司定型化
      契約之約定，上開ＳＩＭ卡之所有權仍屬電信公司所有，
      申請人僅因承租門號而取得使用權，該ＳＩＭ卡尚非被告
      所有之物，自不得宣告沒收。又扣案如附表四編號9至15
      所示之物，雖分別係被告戊○○或乙○○所有之物，然被
      告2人既均否認係供其等犯本案或因本案犯罪所得之物，
      復查無積極事證足資證明該等扣案物確與本案有何直接關
      連，且均非屬違禁物，自不得於本案中併予宣告沒收，均
      附此敘明。
肆、不另為無罪之諭知部分
一、公訴意旨另以：被告戊○○基於販賣第一級毒品海洛因以營
    利之犯意，另自96年1月初起至同年3月間止，販賣第一級毒
    品海洛因予同案被告乙○○，每次1000元共1、2次；又於96
    年1月28日晚上9時44分許，販賣第一級毒品海洛因1000元1
    包予證人癸○○，並囑咐與其具有共同販賣第一級毒品海洛
    因犯意聯絡之被告乙○○負責交付毒品，並向證人癸○○收
    取價金1000元，因認被告戊○○、乙○○此部分均另涉犯毒
    品危害防制條例第4條第1項之販賣第一級毒品罪嫌等語。
二、惟按犯罪事實應依證據認定之，無證據不得認定其犯罪事實
    ，刑事訴訟法第154條第2項定有明文，又認定不利於被告之
    事實，須依積極證據，苟積極證據不足為不利於被告事實之
    認定時，即應為有利於被告之認定，更不必有何有利之證據
    ，縱認被告抗辯或反證係屬虛偽，仍不能以此資為積極證據
    應予採信之理由；復按事實之認定，應憑證據，如未能發現
    相當證據，或證據不足以證明，自不能以推測或擬制之方法
    ，以為裁判基礎；再認定犯罪事實所憑之證據，雖不以直接
    證據為限，間接證據亦包括在內，然無論直接或間接證據，
    其為訴訟上之證明，須於通常一般之人均不致於有所懷疑，
    而得確信其為真實之程度者，始得據為有罪之認定，倘其證
    明尚未達到此一程度，而有合理之懷疑存在時，即無從為有
    罪之認定（最高法院30年上字第816號、30年上字第482號、
    40年臺上字第86號、76年臺上字第4986號判例可資參照）。
    另按被告之自白，不得作為有罪判決之唯一證據，仍應調查
    其他必要之證據，以察其是否與事實相符，刑事訴訟法第15
    6條第2項亦有明文，此立法目的乃欲以補強證據擔保自白之
    真實性；亦即以補強證據之存在，藉之限制自白在證據上之
    價值（最高法院74年臺覆字第10號判例意旨參照）。
三、本件公訴人認被告戊○○、乙○○涉有此部分販賣第一級毒
    品罪嫌，係以被告戊○○於偵訊中之自白與證述及卷附之被
    告戊○○0000000000號行動電話通訊監察譯文1份為其論據
    。然被告戊○○於本院審理時；被告乙○○則於警、偵訊中
    及本院行準備程序與審理時均堅詞否認有此部分販賣毒品海
    洛因之犯行，被告戊○○辯稱：伊並未曾販賣海洛因予乙○○，另96年1月28日晚上9時44分許，癸○○原係向伊購買海
    洛因，但因伊手上沒有海洛因，癸○○又有施用甲基安非他
    命，伊便囑咐乙○○攜帶甲基安非他命前往約定地點與癸○○進行交易，伊於偵查中之所以陳稱有上開販賣毒品海洛因
    之情事，可能是伊記憶有所錯誤所致等語；而被告乙○○則
    辯稱：96年1月28日晚上9時44分許，戊○○係囑咐伊攜帶甲
    基安非他命前往與癸○○進行交易等語。
四、經查：
（一）被告乙○○於偵查中及本院審理時均明白證述略以：96年
      3月3日下午3時24分許，伊雖曾撥打戊○○之電話表示欲
      向其購買海洛因及甲基安非他命，但當天實際僅有交易甲
      基安非他命，因戊○○知道伊並未施用海洛因，勸伊不要
      輕易嘗試施用，否則會後悔，伊即未向其購買海洛因等語
      ；另證人癸○○於本院審理時則亦明白結證稱：96年1月
      28日晚上9時44分許，伊原係欲向戊○○購買海洛因，並
      相約於北斗果菜市場交易，然當天係乙○○前來進行交易
      ，且不是交付海洛因，而是交付甲基安非他命予伊，因乙○○稱海洛因缺貨，而伊原即2種毒品均有施用，便亦向
      乙○○購買甲基安非他命，並有當場交付1000元價金予其
      等語，上開證人之證述均係經本院依法定程序行交互詰問
      後所為之證詞，且查無前後矛盾、顯違常情，或故意迴護
      被告之情事，堪認均係證人審慎回憶、深思熟慮後所為之
      陳述，其上開證述應具高度信憑性，堪予採信。
（二）雖被告戊○○於偵查中自白：伊若有毒品都會販賣予購毒
      者，乙○○應曾向伊購買過海洛因1、2次，癸○○於96年
      1月28日亦係向伊購買海洛因1000元等語，然其於本院審
      理時已否認有此部分販賣海洛因之犯行，是其於偵查中之
      自白是否確與事實相符，已有可疑；又被告戊○○所持用
      之0000000000號行動電話通訊監察譯文中雖確有被告乙○○及證人癸○○欲向被告戊○○購買海洛因之通話紀錄，
      然事後未必即會依約完成交易，且被告戊○○於本院審理
      時亦明白結證稱：伊與購毒者於電話中所談妥之交易毒品
      事宜，不一定會依約交易，有時與實際交易之毒品種類、
      數量也會有所不同等語，況此部分實際購毒者已均明白證
      述其等並未依約交易毒品海洛因乙節，業詳如前述，足見
      上開通訊監察譯文並無法充作被告戊○○上開自白確與事
      實相符之補強證據，是無從認被告戊○○於偵查中之自白
      確符事實而堪採信。至被告戊○○雖於偵查中另證述：96
      年1月28日，伊係囑咐乙○○代伊將海洛因送交癸○○，
      並向之收取價金等語，然其於本院審理時則改證稱：伊聽
      聞癸○○之證述後，伊認偵查中證述應是伊記憶錯誤等語
      ，本院復審酌被告戊○○販賣毒品之對象非甚少、期間非
      短、次數亦非甚少，其無法對每次毒品交易之細節明確記
      憶，亦為常情，是尚無從據被告戊○○於偵查中有瑕疵之
      證述，即認被告戊○○、乙○○確有共同販賣毒品海洛因
      予證人癸○○之犯行。
（三）從而，公訴人所舉之證據實不足使本院獲致被告戊○○、
      乙○○確有此部分販賣海洛因犯行之確切心證，依「罪證
      有疑，利於被告」之證據法則，自不能以推測或擬制之方
      法，認定被告2人確有此部分犯行。此外，本院復查無其
      他積極證據足資證明被告2人確有公訴人所指此部分販賣
      海洛因之犯行，揆諸前開法條規定及判例意旨，原應為被
      告2人無罪之諭知，惟公訴人認該部分與前開被告經判決
      有罪之販賣第一級毒品海洛因之犯行間，具有包括一罪之
      關係，爰不另為無罪之諭知。
據上論斷，應依刑事訴訟法第299條第1項前段，毒品危害防制條
例第4條第1項、第2項、第18條第1項前段、第19條第1項，刑法
第11條、第28條、第47條第1項、第55條、第59條、第51條第5款
，判決如主文。
本案經檢察官黃淑媛到庭執行職務。
中　　華　　民　　國　　96　　年　　11　　月　　2 　　日
              刑事第一庭  審判長法  官  簡璽容
                                法  官  郭麗萍
                                法  官  胡宜如
以上正本證明與原本無異。
如不服本判決，應於判決送達後10日內，向本院提出上訴書狀，
上訴書狀應「敘述具體上訴理由」，並按他造當事人之人數附繕
本。「切勿逕送上級法院」。
中　　華　　民　　國　　96　　年　　11　　月　　2 　　日
                                書記官  陳錫威
附表一：
┌─┬───┬────┬─────┬────┬─────┬───────┐
│編│行為人│販賣時間│ 交易地點 │購買毒品│雙方聯繫、│交易之毒品種類│
│號│      │（民國）│          │者      │交易之方式│、金額（新臺幣│
│  │      │        │          │        │          │）及次數      │
├─┼───┼────┼─────┼────┼─────┼───────┤
│一│戊○○│95年年底│戊○○位於│紀聰緯、│由紀聰緯自│單獨與紀聰緯│
│  │      │起至同年│彰化縣田中│甲○○（│行至戊○○│交易海洛因500 │
│  │      │3月間止 │鎮碧峰里6 │即聰達）│前開住處購│元共3次       │
│  │      │        │鄰中南路2 │2人自行 │買，或由紀│單獨與紀聰緯│
│  │      │        │段481巷57 │購買，或│承茂以其所│、甲○○各別或│
│  │      │        │號住處、彰│2人合資 │持用之0932│與2人共同交易 │
│  │      │        │化縣員林鎮│購買    │550882號、│海洛因1000元共│
│  │      │        │、社頭鄉等│        │0000000000│28 次         │
│  │      │        │地。      │        │號、098915│與甲○○1人 │
│  │      │        │          │        │9112號行動│或與甲○○、紀│
│  │      │        │          │        │電話或公共│聰緯2人同時交 │
│  │      │        │          │        │電話撥打謝│易海洛因500元 │
│  │      │        │          │        │永全所持用│及甲基安非他命│
│  │      │        │          │        │之00000000│500元共7次    │
│  │      │        │          │        │14號行動電│              │
│  │      │        │          │        │話聯繫交易│              │
│  │      │        │          │        │毒品事宜，│              │
│  │      │        │          │        │且均由謝永│              │
│  │      │        │          │        │全自行交付│              │
│  │      │        │          │        │毒品，並向│              │
│  │      │        │          │        │渠等收取價│              │
│  │      │        │          │        │金        │              │
├─┼───┼────┼─────┼────┼─────┼───────┤
│二│戊○○│95年12月│彰化縣二水│壬○○（│由壬○○以│單獨交易甲基│
│  │      │間起至96│鄉伍佰村之│綽號文丁│其所持用之│安非他命1000元│
│  │      │年3月間 │平交道    │）      │0000000000│共4次         │
│  │      │止      │          │        │號行動電話│同時交易海洛│
│  │      │        │          │        │撥打戊○○│因1000元及甲基│
│  │      │        │          │        │所持用之09│安非他命3000元│
│  │      │        │          │        │00000000號│1次           │
│  │      │        │          │        │行動電話聯│同時交易海洛│
│  │      │        │          │        │繫交易毒品│因1000元及甲基│
│  │      │        │          │        │事宜，並由│安非他命1000元│
│  │      │        │          │        │戊○○自行│1次           │
│  │      │        │          │        │交付毒品予│              │
│  │      │        │          │        │壬○○及向│              │
│  │      │        │          │        │之收取價金│              │
├─┼───┼────┼─────┼────┼─────┼───────┤
│三│戊○○│96年2月 │彰化縣北斗│巳○○  │由巳○○以│單獨交易甲基│
│  │      │中旬起至│交流道下  │        │其所持用之│安非他命1000元│
│  │      │96年3月 │          │        │0000000000│共3次         │
│  │      │間止    │          │        │號行動電話│單獨交易甲基│
│  │      │        │          │        │撥打戊○○│安非他命1500元│
│  │      │        │          │        │所持用之09│共2次         │
│  │      │        │          │        │00000000號│單獨交易海洛│
│  │      │        │          │        │行動電話聯│因1000元1次   │
│  │      │        │          │        │繫交易毒品│單獨交易海洛│
│  │      │        │          │        │事宜，並由│因500元1次    │
│  │      │        │          │        │戊○○自行│              │
│  │      │        │          │        │交付毒品予│              │
│  │      │        │          │        │巳○○及向│              │
│  │      │        │          │        │之收取價金│              │
├─┼───┼────┼─────┼────┼─────┼───────┤
│四│戊○○│96年1月 │戊○○上開│乙○○（│由乙○○以│單獨交易甲基│
│  │      │初起至96│住處及雲林│綽號阿分│其所持用之│安非他命1000元│
│  │      │年3月間 │縣西螺交流│）      │0000000000│共10次        │
│  │      │止      │道等地    │        │、00000000│單獨交易甲基│
│  │      │        │          │        │16號行動電│安非他命2000元│
│  │      │        │          │        │話撥打謝永│共10次        │
│  │      │        │          │        │全所持用之│              │
│  │      │        │          │        │0000000000│              │
│  │      │        │          │        │號行動電話│              │
│  │      │        │          │        │聯繫交易毒│              │
│  │      │        │          │        │品事宜，並│              │
│  │      │        │          │        │由戊○○自│              │
│  │      │        │          │        │行交付毒品│              │
│  │      │        │          │        │予其及向其│              │
│  │      │        │          │        │收取價金  │              │
├─┼───┼────┼─────┼────┼─────┼───────┤
│五│戊○○│95年10月│戊○○上開│丙○○  │由丙○○以│同時交易海洛因│
│  │      │間起至96│住處及其住│        │其所持用之│3000元及甲基安│
│  │      │年3月間 │處附近之土│        │0000000000│非他命1000元共│
│  │      │止      │地公廟前  │        │號、093674│5次           │
│  │      │        │          │        │9718號行動│              │
│  │      │        │          │        │電話及其住│              │
│  │      │        │          │        │家電話04-8│              │
│  │      │        │          │        │750646號撥│              │
│  │      │        │          │        │打戊○○所│              │
│  │      │        │          │        │持用之0970│              │
│  │      │        │          │        │046114號行│              │
│  │      │        │          │        │動電話聯繫│              │
│  │      │        │          │        │交易毒品事│              │
│  │      │        │          │        │宜，並由謝│              │
│  │      │        │          │        │永全自行交│              │
│  │      │        │          │        │付毒品予其│              │
│  │      │        │          │        │及向其收取│              │
│  │      │        │          │        │價金      │              │
├─┼───┼────┼─────┼────┼─────┼───────┤
│六│戊○○│96年1月 │子○○位於│子○○  │由子○○以│單獨交易甲基│
│  │      │中旬起至│彰化縣溪州│        │其所持用之│安非他命6000元│
│  │      │96年3月 │鄉○○路1 │        │0000000000│2次           │
│  │      │間止    │號之住處  │        │號行動電話│單獨交易甲基│
│  │      │        │          │        │撥打戊○○│安非他命7000元│
│  │      │        │          │        │所持用之09│2次           │
│  │      │        │          │        │00000000號│              │
│  │      │        │          │        │行動電話聯│              │
│  │      │        │          │        │繫交易毒品│              │
│  │      │        │          │        │事宜，並由│              │
│  │      │        │          │        │戊○○自行│              │
│  │      │        │          │        │交付毒品予│              │
│  │      │        │          │        │其及向其收│              │
│  │      │        │          │        │取價金    │              │
├─┼───┼────┼─────┼────┼─────┼───────┤
│七│謝永│96年1 │彰化縣北│癸○○（│由癸○○以│單獨交易甲基│
│  │全及翁│月28日晚│斗果菜市場│綽號阿勇│其所持用之│安非他命1000元│
│  │銘勳  │上9時44 │          │）      │0000000000│1次           │
│  │      │分許    │          │        │號行動電話│              │
│  │      │        │          │        │撥打戊○○│              │
│  │      │        │          │        │所持用之09│              │
│  │謝永│96年1 │彰化縣北│        │00000000號│同時交易甲基│
│  │全    │月31日上│斗交流道  │        │行動電話聯│安非他命4分之1│
│  │      │午9時7分│          │        │繫交易毒品│錢3000元及海洛│
│  │      │許      │          │        │事宜，1之 │因2000元1次   │
│  │      │        │          │        │部分由謝永│              │
│  │      │        │          │        │全囑咐翁銘│              │
│  │      │        │          │        │勳前往約定│              │
│  │      │        │          │        │地點交付毒│              │
│  │      │        │          │        │品予，並向│              │
│  │      │        │          │        │癸○○收取│              │
│  │      │        │          │        │價金；2之 │              │
│  │      │        │          │        │部分則由謝│              │
│  │      │        │          │        │永全自行前│              │
│  │      │        │          │        │往約定地點│              │
│  │      │        │          │        │交付毒品及│              │
│  │      │        │          │        │向癸○○收│              │
│  │      │        │          │        │取價金    │              │
├─┼───┼────┼─────┼────┼─────┼───────┤
│八│戊○○│96年2月 │戊○○上開│寅○○（│由寅○○以│單獨交易甲基安│
│  │及翁銘│9日中午 │住處附近之│綽號阿忠│其所持用之│非他命2000元1 │
│  │勳    │12時30分│土地公廟前│）      │0000000000│次            │
│  │      │許      │          │        │號行動電話│              │
│  │      │        │          │        │撥打戊○○│              │
│  │      │        │          │        │所持用之09│              │
│  │      │        │          │        │00000000號│              │
│  │      │        │          │        │行動電話聯│              │
│  │      │        │          │        │繫交易毒品│              │
│  │      │        │          │        │事宜，雙方│              │
│  │      │        │          │        │議妥後，由│              │
│  │      │        │          │        │戊○○撥打│              │
│  │      │        │          │        │乙○○所持│              │
│  │      │        │          │        │用之095368│              │
│  │      │        │          │        │2816號行動│              │
│  │      │        │          │        │電話囑咐翁│              │
│  │      │        │          │        │銘勳前往約│              │
│  │      │        │          │        │定地點交付│              │
│  │      │        │          │        │毒品，並收│              │
│  │      │        │          │        │取價金    │              │
├─┼───┼────┼─────┼────┼─────┼───────┤
│九│乙○○│96年2月 │彰化縣員林│丁○○（│丁○○原以│單獨交易海洛因│
│  │      │9日上午 │鎮東山    │綽號阿醜│其公司電話│2000元1次     │
│  │      │11時32分│          │）      │00-0000000│              │
│  │      │許      │          │        │號撥打謝永│              │
│  │      │        │          │        │全所持用之│              │
│  │      │        │          │        │0000000000│              │
│  │      │        │          │        │號行動電話│              │
│  │      │        │          │        │欲向之購買│              │
│  │      │        │          │        │毒品海洛因│              │
│  │      │        │          │        │，然因謝永│              │
│  │      │        │          │        │全當時並無│              │
│  │      │        │          │        │持有海洛因│              │
│  │      │        │          │        │，因而告知│              │
│  │      │        │          │        │丁○○可撥│              │
│  │      │        │          │        │打乙○○所│              │
│  │      │        │          │        │持用之0953│              │
│  │      │        │          │        │682816號向│              │
│  │      │        │          │        │其洽購，鄭│              │
│  │      │        │          │        │永宜轉而撥│              │
│  │      │        │          │        │打乙○○上│              │
│  │      │        │          │        │開行動電話│              │
│  │      │        │          │        │與其聯繫交│              │
│  │      │        │          │        │易毒品事宜│              │
│  │      │        │          │        │，雙方議妥│              │
│  │      │        │          │        │後，由翁銘│              │
│  │      │        │          │        │勳自行前往│              │
│  │      │        │          │        │約定地點交│              │
│  │      │        │          │        │付毒品予鄭│              │
│  │      │        │          │        │永宜，並向│              │
│  │      │        │          │        │之收取價金│              │
├─┼───┼────┼─────┼────┼─────┼───────┤
│十│乙○○│96年3月8│彰化縣員林│真實姓名│先由綽號「│原欲以手機交易│
│  │      │日凌晨2 │鎮○○路  │、年籍不│阿肥」之成│甲基安非他命4 │
│  │      │時許    │          │詳，綽號│年男子告知│包，然因「阿德│
│  │      │        │          │「阿德」│乙○○「阿│」未交付任何代│
│  │      │        │          │之成年男│德」欲以手│價，即趁機擅自│
│  │      │        │          │子（居住│機換購甲基│將毒品攜離，致│
│  │      │        │          │於彰化縣│安非他命，│乙○○因而未能│
│  │      │        │          │二水鄉）│復由「阿德│獲得任何代價  │
│  │      │        │          │        │」自行撥打│              │
│  │      │        │          │        │乙○○所持│              │
│  │      │        │          │        │用之095368│              │
│  │      │        │          │        │2816號行動│              │
│  │      │        │          │        │電話與其聯│              │
│  │      │        │          │        │繫交易毒品│              │
│  │      │        │          │        │事宜，雙方│              │
│  │      │        │          │        │議妥後，翁│              │
│  │      │        │          │        │銘勳即自行│              │
│  │      │        │          │        │攜帶欲交易│              │
│  │      │        │          │        │之毒品前至│              │
│  │      │        │          │        │約定地點與│              │
│  │      │        │          │        │「阿德」見│              │
│  │      │        │          │        │面，雙方見│              │
│  │      │        │          │        │面後，「阿│              │
│  │      │        │          │        │德」向翁銘│              │
│  │      │        │          │        │勳稱欲先察│              │
│  │      │        │          │        │看乙○○所│              │
│  │      │        │          │        │攜帶之毒品│              │
│  │      │        │          │        │重量是否足│              │
│  │      │        │          │        │夠，乙○○│              │
│  │      │        │          │        │因而將毒品│              │
│  │      │        │          │        │暫交予「阿│              │
│  │      │        │          │        │德」察看，│              │
│  │      │        │          │        │詎「阿德」│              │
│  │      │        │          │        │竟趁機迅速│              │
│  │      │        │          │        │坐上陪同其│              │
│  │      │        │          │        │前來之友人│              │
│  │      │        │          │        │機車，未給│              │
│  │      │        │          │        │付任何代價│              │
│  │      │        │          │        │即擅自將原│              │
│  │      │        │          │        │欲交易之毒│              │
│  │      │        │          │        │品攜離現場│              │
│  │      │        │          │        │，揚長而去│              │
├─┼───┼────┼─────┼────┼─────┼───────┤
│十│乙○○│96年3月 │乙○○位於│辰○○  │由辰○○以│原欲交易甲基安│
│一│      │23日上午│彰化縣社頭│        │其所持用之│非他命500元， │
│  │      │11時30分│鄉朝興村山│        │0000000000│然因乙○○尚未│
│  │      │許      │腳路2段468│        │號行動電話│及交付毒品予蕭│
│  │      │        │號住處    │        │及公共電話│孟智之際即為警│
│  │      │        │          │        │撥打乙○○│查獲，乙○○因│
│  │      │        │          │        │所持用之09│而亦未獲任何代│
│  │      │        │          │        │00000000號│價            │
│  │      │        │          │        │行動電話表│              │
│  │      │        │          │        │示欲向之洽│              │
│  │      │        │          │        │購毒品，並│              │
│  │      │        │          │        │約於乙○○│              │
│  │      │        │          │        │住處進行交│              │
│  │      │        │          │        │易，辰○○│              │
│  │      │        │          │        │至乙○○住│              │
│  │      │        │          │        │處後，表示│              │
│  │      │        │          │        │欲向之購買│              │
│  │      │        │          │        │500元之甲 │              │
│  │      │        │          │        │基安非他命│              │
│  │      │        │          │        │，乙○○回│              │
│  │      │        │          │        │稱等一下，│              │
│  │      │        │          │        │尚未及交付│              │
│  │      │        │          │        │毒品予蕭孟│              │
│  │      │        │          │        │智之際，2 │              │
│  │      │        │          │        │人即為前來│              │
│  │      │        │          │        │執行搜索之│              │
│  │      │        │          │        │員警當場查│              │
│  │      │        │          │        │獲        │              │
└─┴───┴────┴─────┴────┴─────┴───────┘
附表二
┌─┬───┬────┬─────┬────┬─────┬───────┐
│編│行為人│販賣時間│ 交易地點 │購買毒品│雙方聯繫、│交易之毒品種類│
│號│      │（民國）│          │者      │交易之方式│、金額（新臺幣│
│  │      │        │          │        │          │）及次數      │
├─┼───┼────┼─────┼────┼─────┼───────┤
│一│丙○○│95年11月│丙○○位於│甲○○  │由紀聰緯或│單獨交易海洛│
│  │      │起至96年│彰化縣田中│（即聰達│甲○○以04│因4000元共2次 │
│  │      │3月間止 │鎮復興里7 │）自行購│-0000000號│單獨交易海洛│
│  │      │        │鄰山腳路3 │買，或與│市內電話或│因500元共28次 │
│  │      │        │段370巷107│其兄紀聰│公共電話撥│              │
│  │      │        │號住處及該│緯2人合 │打丙○○所│              │
│  │      │        │住處之巷子│資購買  │持用之0916│              │
│  │      │        │口等地    │        │493657號或│              │
│  │      │        │          │        │0000000000│              │
│  │      │        │          │        │號行動電話│              │
│  │      │        │          │        │聯繫交易毒│              │
│  │      │        │          │        │品事宜，且│              │
│  │      │        │          │        │均由丙○○│              │
│  │      │        │          │        │自行交付毒│              │
│  │      │        │          │        │品，並向渠│              │
│  │      │        │          │        │等收取價金│              │
├─┼───┼────┼─────┼────┼─────┼───────┤
│二│丙○○│95年8月 │丙○○位於│庚○○（│由辛○○自│與庚○○單獨│
│  │      │間起至96│彰化縣田中│綽號阿宏│行以其所持│交易海洛因1000│
│  │      │年3月間 │鎮復興里7 │）、宋添│用之093075│元共2次       │
│  │      │止      │鄰山腳路3 │助自行購│783號行動 │與庚○○單獨│
│  │      │        │段370巷107│買，或2 │電話，或由│交易海洛因500 │
│  │      │        │號住處及該│人合資購│庚○○自行│元共16次      │
│  │      │        │住處之巷子│買      │以00-00000│與庚○○單獨│
│  │      │        │口等地    │        │20 號電話 │交易甲基安非他│
│  │      │        │          │        │、或以宋添│命1000元共2次 │
│  │      │        │          │        │助所持用之│與辛○○單獨│
│  │      │        │          │        │上開行動電│交易甲基安非他│
│  │      │        │          │        │話撥打陳岳│命500元共2次  │
│  │      │        │          │        │鍬所持用之│同時與庚○○│
│  │      │        │          │        │0000000000│交易海洛因500 │
│  │      │        │          │        │號或093674│元及與辛○○交│
│  │      │        │          │        │9718號行動│易甲基安非他命│
│  │      │        │          │        │電話聯繫交│500元共2次    │
│  │      │        │          │        │易毒品事宜│              │
│  │      │        │          │        │，且均由陳│              │
│  │      │        │          │        │岳鍬自行交│              │
│  │      │        │          │        │付毒品，並│              │
│  │      │        │          │        │向渠等收取│              │
│  │      │        │          │        │價金      │              │
├─┼───┼────┼─────┼────┼─────┼───────┤
│三│丙○○│96年1月 │丙○○位於│丑○○  │由丑○○以│單獨交易海洛│
│  │      │間      │彰化縣田中│        │其兄所經營│因1000元共1次 │
│  │      │        │鎮復興里7 │        │之「國光瓦│單獨交易海洛│
│  │      │        │鄰山腳路3 │        │斯行」所申│因500元共2次  │
│  │      │        │段370巷107│        │設之04-879│              │
│  │      │        │號住處    │        │0535電話，│              │
│  │      │        │          │        │轉00000000│              │
│  │      │        │          │        │92號行動電│              │
│  │      │        │          │        │話撥打陳岳│              │
│  │      │        │          │        │鍬所持用之│              │
│  │      │        │          │        │0000000000│              │
│  │      │        │          │        │號行動電話│              │
│  │      │        │          │        │聯繫交易毒│              │
│  │      │        │          │        │品事宜，且│              │
│  │      │        │          │        │均由丙○○│              │
│  │      │        │          │        │自行交付毒│              │
│  │      │        │          │        │品，並向之│              │
│  │      │        │          │        │收取價金  │              │
├─┼───┼────┼─────┼────┼─────┼───────┤
│四│丙○○│95年12月│彰化縣田中│卯○○  │由卯○○以│單獨交易海洛│
│  │      │中起至96│鎮○○路附│        │公共電話撥│因400元1次    │
│  │      │年3月間 │近        │        │打丙○○所│單獨交易海洛│
│  │      │止      │          │        │持用之0916│因500元1次    │
│  │      │        │          │        │493657號或│              │
│  │      │        │          │        │0000000000│              │
│  │      │        │          │        │號行動電話│              │
│  │      │        │          │        │聯繫交易毒│              │
│  │      │        │          │        │品事宜，且│              │
│  │      │        │          │        │均由丙○○│              │
│  │      │        │          │        │自行交付毒│              │
│  │      │        │          │        │品，並向之│              │
│  │      │        │          │        │收取價金  │              │
├─┼───┼────┼─────┼────┼─────┼───────┤
│五│丙○○│96年1月 │彰化縣田中│己○○  │由己○○以│單獨交易海洛│
│  │      │初起至96│鎮○○路之│        │其所持用之│因500元共4次  │
│  │      │年1月25 │火車站附近│        │0000000000│同時交易海洛│
│  │      │日止    │          │        │號行動電話│因及甲基安非他│
│  │      │        │          │        │撥打丙○○│命各400元1次  │
│  │      │        │          │        │所持用之09│同時交易海洛│
│  │      │        │          │        │00000000號│因及甲基安非他│
│  │      │        │          │        │行動電話聯│命各500元共2次│
│  │      │        │          │        │繫交易毒品│              │
│  │      │        │          │        │事宜，且均│              │
│  │      │        │          │        │由丙○○自│              │
│  │      │        │          │        │行交付毒品│              │
│  │      │        │          │        │，並向之收│              │
│  │      │        │          │        │取價金    │              │
└─┴───┴────┴─────┴────┴─────┴───────┘
附表三：販賣第一、二級毒品所得之金額
┌─┬───────┬────────────┬──────────┐
│編│   行為人     │   販賣毒品之犯行       │ 販賣毒品所得之金額 │
│號│              │                        │    （新臺幣）      │
├─┼───────┼────────────┼──────────┤
│一│  戊○○      │ 犯罪事實二附表一編號一 │135000元            │
│  │              │ 至六及編號七所示販賣 │                    │
│  │              │ 第一級毒品海洛因與第二 │                    │
│  │              │ 級毒品甲基安非他命之犯 │                    │
│  │              │ 行                     │                    │
├─┼───────┼────────────┼──────────┤
│二│  戊○○      │ 犯罪事實二附表一編號七 │3000元              │
│  │  乙○○      │ 及編號八所示販賣第二 │                    │
│  │              │ 級毒品甲基安非他命之犯 │                    │
│  │              │ 行                     │                    │
├─┼───────┼────────────┼──────────┤
│三│  乙○○      │ 犯罪事實二附表一編號九 │2000元              │
│  │              │ 所示販賣第一級毒品海洛 │                    │
│  │              │ 因之犯行               │                    │
├─┼───────┼────────────┼──────────┤
│四│  乙○○      │ 犯罪事實二附表一編號十 │無（理由詳前述）    │
│  │              │ 、十一所示販賣第二級毒 │                    │
│  │              │ 品甲基安非他命之犯行   │                    │
├─┼───────┼────────────┼──────────┤
│五│  丙○○      │ 犯罪事實三附表二所示販 │44700元             │
│  │              │ 賣第一級毒品海洛因及第 │                    │
│  │              │ 二級毒品甲基安非他命之 │                    │
│  │              │ 犯行                   │                    │
└─┴───────┴────────────┴──────────┘
附表四：扣案物品
1、海洛因6包（淨重1.79公克，純質淨重0.46公克）
2、裝放編號1所示海洛因之外包裝袋6個（空包裝總重2.27公克
3、甲基非他命3包（毛重1.70公克）
4、裝放編號3所示甲基安非他命之外包裝袋3個（與編號3所示甲
   基安非他命共重1.70公克）
5、電子磅秤1台
6、紅色皮包1 個
7、行動電話1支（紅色innostream mpeg4型）
8、行動電話1支（序號：000000000000000號）
9、行動電話2支（被告戊○○所有）
10、吸食器1組（被告戊○○所有）
11、汽車音響1台（被告戊○○所有）
12、玻璃吸食器1組（被告乙○○所有）
13、塑膠吸管2支（被告乙○○所有）
14、空塑膠袋1 個（被告乙○○所有）
15、打火機1 個（被告乙○○所有）
